臺灣臺中地方法院民事裁定　　　　　　100年度司護字第105號
聲　請　人　臺中市政府
法定代理人　胡志強
受　安置人　B493　真實姓.
法定代理人　B493M 真實.
上列當事人聲請延長安置事件，本院裁定如下：
    主  文
准將受安置人B493自民國一○○年六月六日起，延長安置個月
。
聲請程序費用由聲請人負擔。
    理  由
一、本件聲請意旨略以：受安置人B493係12歲以上未滿18歲之少
    年（依兒童及少年福利法第46條規定『不得揭露足以識別兒
    童及少年身分之資訊』，真實姓名、年籍、住所詳卷對照表
    ），其一再指稱生母B493M行徑怪異，例如：強迫一同睡覺
    、不准受安置人與其他親友親近、將受安置人關在住宅內限
    制其外出等，讓其無法忍受，且B493M又不配合就醫，使受
    安置人感到莫名之精神壓力，進而影響生活及就學，因受安
    置人之母疑似有精神病，且缺乏病識感，無法提供受安置人
    適切之照顧及保護，於民國99年11月17日經協調後，受安置
    人之母雖同意受安置人先由其阿姨帶回照顧，但期間卻一再
    撥打電話找受安置人，一天多通電話，甚至凌晨2時亦會要
    求與受安置人通電話，罔顧受安置人隔日上課之權益，此外
    ，受安置人之母目前租賃套房環境不佳，不適合與受安置人
    共同居住，而受安置人尚年幼，缺乏自我照顧能力，非立即
    給予保護、安置，受安置人之生命、身體恐有立即之危險或
    危險之虞，聲請人業於99年12月3日18時已依兒童及少年福
    利法第36條、第37條第1項之規定，緊急安置受安置人，並
    經鈞院以99年度司護字第201號民事裁定准予將受安置人自
    99 年12月6日起繼續安置3個月。嗣因安置原因未消滅，又
    經鈞院以100年度司護字第36號民事裁定准予將受安置人延
    長安置3個月。現因受安置人尚未做好返家準備，其與生母
    之親子關係仍待修復，且保護安置期間將屆3個月，若不延
    長安置，實不足保護少年之安全，為提供受安置人較為安全
    、關愛之生活環境，爰依兒童及少年福利法第37條第2項規
    定，聲請准予裁定將受安置人延長安置3個月等語。並提出
    全戶戶籍資料、臺中市家庭暴力及性侵害防治中心訪視紀錄
    、鈞院100年度司護字第36號民事裁定等件為證。
二、按兒童及少年有下列各款情形之一，非立即給予保護、安置
    或為其他處置，其生命、身體或自由有立即之危險或有危險
    之虞者，直轄市、縣（市）主管機關應予緊急保護、安置或
    為其他必要之處置：（一）兒童及少年未受適當之養育或照
    顧。（二）兒童及少年有立即接受診治之必要，而未就醫者
    。（三）兒童及少年遭遺棄、身心虐待、買賣、質押，被強
    迫或引誘從事不正當之行為或工作者。（四）兒童及少年遭
    受其他迫害，非立即安置難以有效保護者；直轄市、縣（市
    ）主管機關依前條規定緊急安置時，應即通知當地地方法院
    及警察機關，並通知兒童及少年之父母、監護人。但其無父
    母、監護人或通知顯有困難時，得不通知之。緊急安置不得
    超過72小時，非72小時以上之安置不足以保護兒童及少年者
    ，得聲請法院裁定繼續安置。繼續安置以3 個月為限，必要
    時，得聲請法院裁定延長之，兒童及少年福利法第36條第 1
    項、第37條第1、2項定有明文。
三、經查：聲請人主張之事實，業據其提出與所述情節相符之前
    揭書證在卷可憑，堪信為真實。徵之前揭訪視紀錄內容所示
    略以：案主（即B493）對於案母（即B493M）要求其搬回去
    同住及轉學感到擔憂恐懼，進而影響就學，對此社工已予輔
    導，並在校方及家屬的鼓勵、叮嚀下生活及就學趨於穩定，
    案主尚未做好返家準備，關於案主與案母關係修復、重建事
    宜，擬於暑假期間安排親子會面，惟今延長安置將屆3個月
    ，擬再向法院聲請延長安置3個月，並持續追蹤關懷案主生
    活狀況等語。揆之前情，本院審酌受安置人尚未做好返家準
    備，其與生母之親子關係亦待重建，為提供受安置人較為安
    全、關愛之生活教養環境，自應再繼續安置受安置人，妥予
    保護。從而，依前揭法條規定，聲請人所為之上開聲請，核
    無不合，應予准許。
四、依非訟事件法第21條第1項前段，裁定如主文。
中    華    民    國    100   年     6    月    2     日
                  家事法庭  司法事務官  蔡伊萍
以上正本係照原本作成。
如不服本件裁定，得於裁定書送達之翌日起10日內，以書狀敘述
理由，向本庭提起抗告。
中    華    民    國    100   年     6    月    3     日
                                書記官  曾惠雅